臺灣臺南地方法院刑事裁定
110年度聲判字第52號
聲  請  人  
即  告訴人  陳奕全

代  理  人  陳水聰律師
被      告  吳建平


            吳翊軒


            吳彥霖



上列聲請人因被告等侵占案件，不服臺灣高等檢察署臺南檢察分
署於民國110年7月12日以110年度上聲議字第1173號駁回再議之
處分（原不起訴處分案號：110年度偵字第11527號），聲請交付
審判，本院裁定如下：
    主  文
聲請駁回。
    理  由
壹、聲請交付審判意旨：詳「刑事聲請交付審判狀」所載（如附
    件）。
貳、按告訴人不服上級法院檢察署檢察長或檢察總長認再議為無
    理由而駁回之處分者，得於接受處分書後10日內委任律師提
    出理由狀，向該管第一審法院聲請交付審判，刑事訴訟法第
    258條之1第1項定有明文。經查，本件聲請人即告訴人陳奕
    全以被告吳建平、吳翊軒（原名：吳國彬）、吳彥霖（原名
    ：吳俊宏）涉犯侵占罪嫌，向臺灣臺南地方檢察署（下稱臺
    南地檢）檢察官提出告訴，經該署檢察官於民國110年6月11
    日以110年度偵字第11527號為不起訴處分，聲請人不服聲請
    再議，亦經臺灣高等檢察署臺南檢察分署（下稱臺南高分檢
    ）檢察長以再議為無理由而於110年7月12日以110年度上聲
    議字第1173號駁回再議，聲請人於110年7月16日收受原駁回
    處分書後，於110年7月20日委任律師為代理人具狀向本院聲
    請交付審判等節，有上述不起訴處分書、駁回處分書、臺南
    市政府警察局第三分局安順派出所司法文書寄存收發登記表
    、刑事聲請交付審判狀上本院收文日期戳章在卷可稽。是本
    件聲請尚未逾越前開10日之法定期間，合乎法定程序，先予
    敘明。
參、本院駁回交付審判聲請之理由： 
一、按刑事訴訟法第258條之1規定聲請人得向法院聲請交付審判
    ，係新增對於「檢察官不起訴或緩起訴裁量權」制衡之一種
    外部監督機制，法院僅就檢察官所為不起訴或緩起訴之處分
    是否正確加以審查，以防止檢察機關濫權，依此立法精神，
    同法第258條之3第3項規定法院審查聲請交付審判案件時「
    得為必要之調查」，其調查證據之範圍，自應以偵查中曾顯
    現之證據為限；而同法第260條對於不起訴處分已確定或緩
    起訴處分期滿未經撤銷者得再行起訴之規定，其立法理由說
    明該條所謂不起訴處分已確定者，包括「聲請法院交付審判
    復經駁回者」之情形在內，是前述「得為必要之調查」，其
    調查證據範圍，更應以偵查中曾顯現之證據為限，不得蒐集
    偵查卷以外之證據，否則，將與刑事訴訟法第260條之再行
    起訴規定，混淆不清，亦將使法院兼任檢察官而有回復「糾
    問制度」之虞；且法院裁定交付審判，即如同檢察官提起公
    訴使案件進入審判程序，是法院裁定交付審判之前提，必須
    偵查卷內所存證據已符合刑事訴訟法第251條第1項規定「足
    認被告有犯罪嫌疑」檢察官應提起公訴之情形，亦即該案件
    已經跨越起訴門檻，否則，縱或法院對於檢察官所認定之基
    礎事實有不同判斷，但如該案件仍須另行蒐證偵查始能判斷
    應否交付審判者，因交付審判審查制度並無如同再議救濟制
    度得為發回原檢察官續行偵查之設計，法院仍應依同法第25
    8條之3第2項前段規定，以聲請無理由裁定駁回。次按犯罪
    事實應依證據認定之，無證據不得認定犯罪事實，刑事訴訟
    法第154條第2項定有明文。再按犯罪事實之認定，應憑證據
    ，如未能發現相當證據，或證據不足以證明，自不能以推測
    或擬制之方法，以為裁判基礎。
二、經查：
    聲請人所指訴被告3人以投資洗車場為由，侵占其陸續交付
    之現金新臺幣（下同）330萬元乙情，均為被告3人所否認，
    聲請人復提出與被告吳翊軒於107年4月10日之對話錄音，欲
    證明其所指訴之事實，惟觀該份對話譯文內容，均無法明確
    辨別渠等提及之人是否即為被告吳建平、吳彥霖。再者，被
    告吳翊軒於110年1月10日警詢時，雖證稱其於106年間與被
    告吳建平、吳彥霖及聲請人有談及開洗車場，聲請人有拿約
    50萬元給被告吳彥霖等語，但對於聲請人所指訴交付投資金
    額之時間、款項及被告3人均在場之事實，卻係證稱「上述
    聲請人說的時間我都不在現場」等語，是被告吳翊軒之證述
    與聲請人之指訴已有未合，尚難遽信。另聲請人提出之金融
    帳戶交易明細表、存摺，僅能證明聲請人有提領現金之事實
    ，尚不足認定其有將提領款項交付予被告3人。又聲請人雖
    提出與被告吳翊軒、吳彥霖之手機對話截圖為證，惟細繹其
    等對話內容，均未見有何談及投資洗車場之語句，且關於現
    金330萬元亦僅有聲請人單方陳述，被告吳翊軒、吳彥霖均
    無任何回應，卷內更查無相關之收據、票據、投資或合夥協
    議書等積極證據，可以佐證聲請人上開指訴之事實，是誠難
    僅以聲請人片面指摘，遽為對被告3人不利之認定。參諸上
    情，本件尚無從認定被告3人有何侵占罪嫌。
肆、綜上所述，本件既經原檢察官於偵查中就已顯現之證據資料
    為必要之調查，並於處分書內詳細論列說明，復查無其他積
    極證據可資證明被告3人確有聲請人所指訴之犯行，則本院
    無法認定被告3人涉犯侵占罪嫌，臺南地檢檢察官及臺南高
    分檢檢察長分別予以不起訴處分及駁回再議聲請，均無不當
    ，本案卷內證據既不足認被告3人有犯罪嫌疑，而達檢察官
    應提起公訴之門檻，揆諸前揭說明，本件交付審判之聲請為
    無理由，依法應予駁回。
 伍、依刑事訴訟法第258 條之3 第2 項前段，裁定如主文。
　　
中　　華　　民　　國　　110 　年　　11　　月　　1 　　日
　　　　　　　　　刑事第十五庭  審判長法  官  莊政達
                                      法  官  李音儀
                                      法  官  陳貽明
以上正本證明與原本無異。
不得抗告。
　　　　　　　　　　　　　　　　　　　書記官  洪翊學
中　　華　　民　　國　　110 　年　　11　　月　　1 　　日